臺灣高等法院高雄分院刑事判決　　　　　　　九十三年度上易字第六二號
　　上　訴　人
　　即　被　告　甲○○
　　輔　佐　人　乙○○
右上訴人因違反著作權法案件，不服臺灣高雄地方法院九十三年度易字第四五六號中
華民國九十三年九月廿四日第一審判決（起訴案號：臺灣高雄地方法院檢察署九十二
年度偵字第九九四七號），提起上訴，本院判決如左：
    主  文
上訴駁回。
    事  實
一、甲○○係址設高雄縣鳳山市○○路二十八之二號「金博士電視遊樂器」負責人，
    明知SUPER MARIO BROS「超級瑪麗樂園」及TENNIS「網球」電腦程式軟體，係「
    任天堂株式會社」（下稱任天堂公司）享有著作財產權之著作物，未經著作財產
    權人之同意或授權，不得擅自重製或有其他侵害著作財產權之行為，竟未經任天
    堂公司之授權，基於意圖散布而持有之故意，自民國（以下同）九十二年春起，
    將上開盜版遊戲卡匣二塊放置在該店櫃檯旁之箱子內，擬以每個卡匣新台幣（下
    同）五十元至一百五十元不等之價格，欲販售予不特定顧客以營利，嗣於九十二
    年四月二十三日十七時三十分許，為警持搜索票在該處查獲，並扣得上開盜版遊
    戲卡匣二塊。
二、案經任天堂公司訴由高雄縣政府警察局鳳山分局移送臺灣高雄地方法院檢察署檢
    察官聲請簡易判決處刑，經原審法院改以通常程序審理。
    理  由
一、右揭事實，業據上訴人甲○○於原審審理中坦承不諱，核與告訴代理人尤挹華律
    師及廖國昌律師指訴情節相符，復有告訴代理人提出之內政部著作權執照附在警
    卷可稽，並有上開二塊遊戲卡匣扣案可資佐証，該二塊遊戲卡匣均屬可正常執行
    之擅自重製盜版物，而該編號五之「網球」盜版遊戲卡匣之外封面雖貼有「超級
    瑪莉」名稱之貼紙，惟實際卡匣內容為「網球」（聲請書誤載為「桌球」），亦
    經臺灣高雄地方法院檢察署檢察事務官勘驗屬實，並製有勘驗筆錄及照片在卷可
    憑（見偵查卷第三二、三三頁），此外復有現場搜索照片四幀在卷可証，事證明
    確，其犯行已堪認定。
二、核上訴人甲○○所為，係犯修正前著作權法第九十三條第三款之以同法第八十七
    條第二款明知為侵害著作權之物，意圖散布而持有之方法侵害他人之著作權罪。
    按上訴人甲○○行為後，著作權法第九十三條第三款之以同法第八十七條第二款
    明知為侵害著作權之盜版遊戲卡匣，意圖散布而持有之方法侵害他人之著作權規
    定，業於九十三年九月一日修正公布為著作權法第九十一條之一第二項，同年月
    三日生效，惟修正後現行著作權法第九十一條之一第二項之法定刑係規定「處三
    年以下有期徒刑、得併科新台幣七萬元以上七十五萬元以下罰金」，較之修正前
    同條項法定刑「處二年以下有期徒刑，得併科新台幣十萬元以下之罰金」為重，
    依刑法第二條第一項但書比較適用之結果，自應適用較為有利於上訴人甲○○之
    修正前著作權第九十三條第三款之以同法第八十七條第二款明知為侵害著作權之
    物，意圖散布而持有之方法侵害他人之著作權規定論處。
三、公訴人意旨另以：被告甲○○另意圖散布而持有任天堂公司享有著作權，未經該
    公司同意或授權而擅自重製之GOLF「高爾夫球」、BASEBALL「棒球」、TETRIS「
    魔術方塊」之盜版遊戲卡匣共十一塊，於前述時地一併被查獲，因認被告甲○○
    此部分亦涉有違反修正前著作權法第九十三條明知為侵害著作權之物，以意圖散
    布而持有之方法侵害他人之著作權嫌。經查：扣案之貼有任天堂公司「高爾夫球
    」、「棒球」、「魔術方塊」等遊戲軟體貼紙之遊戲卡匣十一塊均已損壞，而無
    法讀取，業經臺灣高雄地方法院檢察署檢察事務官勘驗屬實，並有前開勘驗筆錄
    及照片在卷可憑（見偵查卷第三二頁），是並無證據證明此部分之遊戲卡匣有侵
    害任天堂公司之著作權，此部分卡匣既已損壞不能證明上訴人犯罪，此外復查無
    其他積極確切證據足資認定上訴人甲○○持有此已損壞之十一塊卡匣部分有違反
    著作權法之犯行，原應為無罪之諭知，惟公訴意旨認此部分與前開論罪部分有實
    質上一罪之關係，爰不另為無罪之諭知，附此敘明。
四、原審適用修正前著作權法第九十三條第一項第三款、第八十七條第二款，刑法第
    十一條前段、第二條第一項但書、第三十八條第一項第二款、第四十一條第一項
    前段，罰金罰鍰提高標準條例第二條規定，並審酌上訴人甲○○未能尊重他人之
    智慧財產權，與國際潮流有違，侵害他人著作權，有害我國形象，其持有之時間
    尚短、數量不多，及其犯罪之動機、目的等一切情狀，量處拘役五十日，並諭知
    如易科罰金以三百元折算一日。並說明扣案「超級瑪麗樂園」及「網球」盜版遊
    戲卡匣共二塊，依刑法第三十八條第一項第二款規定沒收之理由。經核原判決認
    事用法並無不合，量刑亦屬適當，上訴人甲○○上訴指摘原判決量刑過重，為無
    理由，應予駁回。
據上論斷，應依刑事訴訟法第三百六十八條，判決如主文。
本案經檢察官陳新慶到庭執行職務。
中    華    民    國      九十三      年      十一      月    三十      日
                              臺灣高等法院高雄分院刑事第六庭
                                  審判長法官  王憲義
                                        法官  范惠瑩
                                        法官  張盛喜
右正本證明與原本無異。
不得上訴。
                                  法院書記官  楊茱宜
中    華    民    國      九十三      年      十二      月     二       日
附錄本判決論罪科刑法條：
修正前著作權法第八十七條：
有左列情形之一者，視為侵害著作權或製版權：
一、以侵害著作人名譽之方法利用其著作者。
二、明知為侵害著作權或製版權之物，而散布或意圖散布而陳列或持有或意圖營利而
    交付者。
三、意圖在中華民國管轄區域內散布而輸入在該區域內重製係屬侵害著作權或製版權
    之物者。
四、明知係侵害電腦程式著作財產權之重製物而仍作為直接營利之使用者。
修正前著作權法第九十三條：
有左列情形之一者，處二年以下有期徒刑，得併科新臺幣十萬元以下罰金：
一、侵害第十五條至第十七條規定之著作人格權者。
二、違反第七十條規定者。
三、以第八十七條各款方法之一侵害他人之著作權者。
